臺灣桃園地方法院刑事判決　　　　　　　　　　　　九十二年度易字第一四四號
　　公　訴　人　臺灣桃園地方法院檢察署檢察官
　　被　　　告　丁○○
　　　　　　　　丙○○
右列被告等因竊盜案件，經檢察官提起公訴（九十二年度偵字第一六五三六號），本
院判決如左：
    主  文
丁○○共同攜帶兇器竊盜，累犯，處有期徒刑柒月。
丙○○共同攜帶兇器竊盜，累犯，處有期徒刑柒月。
    事  實
一、丁○○曾於民國八十四年間，因違反麻醉藥品管理條例案件，經本院以八十四年
    訴字第一七一五號判處有期徒刑八月，嗣經提起上訴，臺灣高等法院以八十五年
    度上訴字第三四一九號駁回上訴，於八十五年十月一日確定。其後又於八十六年
    間，再因違反麻醉藥品管理條例案件，經本院以八十六年度易字第二○五一號判
    處有期刑一年，經提起上訴後，臺灣高等法院以八十六年度上易字第五九四一號
    駁回上訴於八十六年八月二十一日確定。二罪接續執行，於八十七年十一月二十
    三日縮短刑期假釋期滿未經撤銷視為執行完畢。其後又於八十九年間因違反毒品
    危害防制條例案件，經本院以八十九年度易字第五五五號判處有期徒刑六月，於
    八十九年六月三日確定，已於九十年三月十六日易科罰金執行完畢。丙○○於九
    十年間因犯贓物罪，經本院以九十年度壢簡字第一二六九號簡易判決處刑有期徒
    刑二月，於九十一年一月二十八日確定，已於九十一年八月二日執行完畢。
二、二人竟均不知悔改，復共同基於為自己不法所有之犯意聯絡，於九十二年十月十
    三日九時十分許，相偕至戊○○位於桃園縣觀音鄉草漯村十鄰二九○號廠房，以
    不詳方法進入廠房內，見一樓地面上有非其二人所有，客觀上足供兇器使用之鐵
    撬一支，丁○○即予拾起，並接續以之撬開廠房一樓左側牆壁（以自外面對廠房
    大門為準）第二、三扇之鋁窗後，丙○○在一旁協助用手強力扳下之方式，共同
    竊得戊○○所有之鋁門窗二扇，再由丙○○集中撿拾。丁○○正欲竊取其他扇窗
    戶時，而為戊○○發現，並報警當場查獲。
三、案經桃園縣警察局大園分局報告臺灣桃園地方法院檢察署檢察官偵查起訴。
    理  由
一、訊據被告丁○○、丙○○二人固均坦承於右揭時間，相偕至被害人戊○○所有之
    上開廠房內不諱，惟均矢口否認有何竊盜之犯行，均辯稱：是因被告丙○○臨時
    想上廁所，所以至該處借用廁所，並沒有竊取鋁窗云云。惟查：
  (一)被告二人於本院審理中，雖否認有竊盜之犯行，但坦承於右揭時間，相偕至被害
    人戊○○所有之上開廠房內，已如前述。且查被告丁○○於警訊時亦坦承：當天
    是由伊提議，而由一名叫「阿文」之友人開車載伊二人前往。遭警查獲時正在撿
    拾已拆下之鋁窗，一部分是由伊本人拆卸，其他部分不知何人拆卸，當時是用手
    拉下來，擬賣到桃園縣新屋鄉笨港國小附近的廢五金變換現金等語（參偵卷第十
    六、十七頁），嗣於當日解送臺灣桃園地方法院檢察署時亦供稱：當天是去撿鋁
    門窗，被告丙○○亦有一起搬等語。以及被告丙○○於警訊時亦坦承：當天是由
    被告丁○○提議前往，而由被告丁○○之友人「阿文」開車載伊二人前去，到達
    該處後，由伊幫忙將二扇鋁窗撿拾成一堆等語在案。衡之常情，一般人在初遭查
    獲時，心情緊張，較難衡量利害得失，所言應較真實而可採。且查，被告二人在
    右揭時、地，持扣案之鐵撬拆卸鋁窗二扇之事實，復據被害人戊○○於警訊時指
    稱：九十二年十月十三日九時許，有一男一女，以鐵撬拆卸其所有之廠房內二樓
    之鋁門窗等語（參偵卷第二十六頁）。及證人乙○○於本院審理時結證：當天接
    到被害人戊○○的電話通知，前往現場，看到一男一女在拆廠房一樓左側（以面
    對大門之方向為準）第二、第三等二扇鋁窗，其中一人拿鐵撬（經提示扣案物予
    證人當庭辨識）拆，一人在旁幫忙用手扳等語（參本院九十三年四月十二日審判
    筆錄）甚詳，被害人戊○○嗣於九十二年十二月二十四日死亡，此有戶籍謄本一
    紙在卷可稽（參本院卷），是已無法再行傳訊其到庭作證。惟互核被害人戊○○
    、證人乙○○之上開證詞，其二人對於行為人行竊之過程，除所拆卸之鋁窗數量
    及位置略有出入外，二人對於行為人有一男一女，以及係以鐵撬拆卸鋁窗等情之
    陳述，則均相一致。參之查獲當時現場確實只有被告丁○○、丙○○二人，且正
    好為一男一女，以及在現場亦扣得鐵撬一支等情以觀，足信被害人戊○○及證人
    乙○○二人上開所述：被告二人在該處以鐵撬拆卸鋁窗等語之證詞，與事實相符
    ，可以採信。由此推之，亦足認被告二人於警、偵訊時所為之上開自白，應為事
    實，其嗣於本院否認犯行，係圖脫免罪責所為之卸責之詞，不足採信。此外，並
    有現場照片十四張（參偵卷第三十三頁），及鐵撬一支扣案可資佐證。
  (二)被告二人雖均執上詞置辯：惟查，被告二人於警、偵訊時，未曾提及二人是前往
    該處上廁所一情（參同上摘錄之筆錄），被告二人係於九十二年十二月十六日本
    院行準備程序時，始一改前供，改稱：要去那裡上廁所云云，前後供述不一，其
    於本院所為之上開辯解，是否真實而可採，已非無疑。且查，被告二人於警訊及
    本院審理時均供承：是由友人「阿文」開車載其等前往等語，然查，失竊地點，
    位置偏遠，人煙稀少，被告二人為何須特別央請友人開車載其前往該處如廁？縱
    當時有如廁之急迫性，但該處極為偏僻，被告二人明知該廠房為他人所有，大可
    在附近覓地逕予解決即可，豈可未經許可擅行入內？又若二人確實因一時想如廁
    而不得已進入該廠房內，亦可請其友人「阿文」在外稍事等候，然後再一同離去
    ，但查獲當時，並無其他車輛或人員在場等候。復且，證人即查獲當天據報前往
    處理之員警甲○○及乙○○於本院審理時均結證稱：到達該廠房之廁所，發現被
    告二人蹲在廁所外面聊天等語（參本院九十三年二月二十六日、四月十二日審判
    筆錄），果被告二人只是前往借用廁所，理應如廁完畢後，即行退去，但被告二
    人遭警查獲時，卻蹲在廠房內聊天，均不合常理甚明。是綜合上開事證，足信被
    告二人於本院審理中所辯：是去借廁所云云，為卸責之詞，不足採信。
  (三)綜合上述，本件被告二人共同竊盜被害人戊○○所有之鋁窗二扇之犯行，事證明
    確，洵堪認定。
二、按所謂兇器之種類並無限制，凡客觀上足對人之生命、身體、安全構成威脅，具
    有危險性之兇器均屬之，且只須行竊時攜帶此種具有危險性之兇器為已足，並不
    以攜帶之初有行兇之意圖為必要。經查，扣案鐵撬一支，為鐵製品，長約九十公
    分，二端為扁平狀，其中一端呈九十度彎曲，業經本院勘驗，並製有勘驗筆錄在
    案（參本院九十二年十二月十六日準備程序筆錄），客觀上足對人之生命、身體
    構成威脅，且有行兇之可能性及危險性，自係屬於刑法第三百二十一條第一項第
    三款所指之「兇器」。又按「攜帶兇器竊盜，祇須行竊時，攜帶具有危險性之兇
    器為已足，本件扣案之螺絲起子雖為仙○理髮廳所有，並非被告所攜往，然被告
    既於行竊之際攜之為工具，在客觀上已足對他人之生命身體構成威脅，具有危險
    性，自應成立刑法第三百二十一條第一項第三款之攜帶兇器竊盜罪。」（最高法
    院七十八年度台上字第四四二二號判決可資參照）。又被告二人將原在牆上之鋁
    窗以鐵撬拆下後，由被告丙○○搜集成一堆，顯已置於其二人實力支配之下，是
    核被告二人所為，均係犯刑法第三百二十一條第一項第三款之攜帶兇器加重竊盜
    既遂罪。被告二人就上開犯行，有犯意之聯絡及行為之分擔，均為共同正犯。被
    告丁○○曾於八十四年間，因違反麻醉藥品管理條例案件，經本院以八十四年訴
    字第一七一五號判處有期徒刑八月，嗣經提起上訴，經臺灣高等法院以八十五年
    度上訴字第三四一九號駁回上訴，於八十五年十月一日確定。其後又於八十六年
    間，再因違反麻醉藥品管理條例案件，經本院以八十六年度易字第二○五一號判
    處有期刑一年，經提起上訴後，臺灣高等法院以八十六年度上易字第五九四一號
    駁回上訴於八十六年八月二十一日確定。二罪接續執行，於八十七年十一月二十
    三日縮短刑期假釋期滿未經撤銷視為執行完畢。其後又於八十九年間因違反毒品
    危害防制條例案件，經本院以八十九年度易字第五五五號判處有期徒刑六月，於
    八十九年六月三日確定，已於九十年三月十六日易科罰金執行完畢。另被告丙○○於九十年間因犯贓物罪，經本院以九十年度壢簡字第一二六九號簡易判決處刑
    有期徒刑二月，於九十一年一月二十八日確定，已於九十一年八月二日執行完畢
    ，此有臺灣高等法院被告全國前案紀錄表在卷可稽，其二人分別於刑之執行完畢
    後，五年內再犯本件有期徒刑以上之罪，均為累犯，均應依刑法第四十七條之規
    定，加重其刑。爰審酌被告二人為個人私利，不思以正當途徑取得，所竊得之財
    物數量不多，價值有限，但犯後翻異供詞，顯無悔改之心，態度不佳等一切情況
    ，分別量處如主文所示之刑。扣案之鐵撬一支，雖係供被告二人共本罪所用之物
    ，但被告二人堅稱非其二人所有，此外，復查無其他積極之證據足以證明該支扣
    案工具，確為被告二人所有，爰不另為沒收之諭知，附此敘明。
三、公訴意旨另略以：被告二人除竊得上開鋁窗外，另竊得鋁窗二十扇及鋁門四扇。
    惟按犯罪事實應依證據認定之，無證據不得認定其犯罪事實。又不能證明被告犯
    罪者，應諭知無罪之判決，刑事訴訟法第一百五十四條第二項、第三百零一條第
    一項分別定有明文。又「認定不利於被告之事實，需依積極證據，苟積極證據不
    足為不利於被告之認定時，即應為有利於被告之認定，更不必有何有利之證據。
    」；「告訴人之告訴，係以使被告受刑事訴追為目的，是其陳述是否與事實相符
    ，仍應調查其他證據以資審認。」，最高法院三十年上字第八一六號判例、五十
    二年台上字第一三○○號判例可資參照。公訴意旨認被告二人除竊得上開鋁窗外
    ，另竊得鋁窗二十扇及鋁門四扇，無非係以被害人戊○○之指訴為其論據。惟訊
    據被告二人堅詞否認有此部分犯行。經查，證人乙○○於本院證稱：當時只看到
    被告二人竊取第二、三等二扇鋁窗已如前述，而被告丙○○於警訊時亦僅坦承將
    二扇鋁窗搜集成一堆，是尚乏積極之證據足以佐證被害人戊○○之上開指訴與事
    實相符，此外，復查其他積極之證據足以證明被告二人另有上開犯行，揆諸前開
    規定及說明，此部分本應為被告二人無罪之諭知，惟公訴意旨認此部分如成立犯
    罪，與前開論罪科刑部分，係被被告二人基於單一犯意接續所為之實質上一罪，
    爰不另為無罪之諭知，附此敘明。
據上論斷，應依刑事訴訟法第二百九十九條第一項，刑法第二十八條、第三百二十一
條第一項第三款、第四十七條，判決如主文。
本案經檢察官廖先志到庭執行職務。
中      華      民      國    九十三    年      四      月    二十六    日
                                臺灣桃園地方法院刑事第十庭
                                    審判長法  官  江  德  民
                                          法  官  蔡  和  憲
                                          法  官  李  桂  英
右正本證明與原本無異。
如不服本判決，應於判決送達後十日內向本院提出上訴狀( 應附繕本 )，上訴於
臺灣高等法院。
                                          書記官  張  淑  芬
中      華      民      國    九十三    年      四      月    二十六    日
附錄本案論罪科刑法條全文：
刑法第三百二十一條第一項第三款：
中華民國刑法第三百二十一條
犯竊盜罪而有左列情形之一者，處六月以上、五年以下有期徒刑：
一  於夜間侵入住宅或有人居住之建築物、船艦或隱匿其內而犯之者。
二  毀越門扇、牆垣或其他安全設備而犯之者。
三  攜帶兇器而犯之者。
四  結夥三人以上而犯之者。
五  乘火災、水災或其他災害之際而犯之者。
六  在車站或埠頭而犯之者。
前項之未遂犯罰之。
